【裁判字號】    98,審訴,2549
【裁判日期】    981014
【裁判案由】    妨害性自主罪
【裁判全文】
臺灣高雄地方法院刑事判決            98年度審訴字第2549號
公  訴  人  臺灣高雄地方法院檢察署檢察官
被      告  蔡榮宗
選任辯護人  陳正達律師
            洪世崇律師
            許惠珠律師
上列被告因妨害性自主罪案件，經檢察官提起公訴（98年度偵字
第12201 號），本院判決如下：
    主  文
蔡榮宗與未滿十六歲之人為性交易，共罪，各處有期徒刑陸月
，應執行有期徒刑壹年貳月。緩刑年，並應向公庫支付新臺幣
拾萬元，緩刑期間付保護管束。
    事  實
一、蔡榮宗於民國97年11月間某日，透過網際網路聊天室結識代
    號3348─9803之少女（下稱Ａ女，82年12月生，真實姓名年
    籍詳卷），其主觀上知悉Ａ女係14歲以上未滿16歲之人，身
    心並未臻成熟，亦欠缺完全之性自主判斷能力，竟仍基於與
    14歲以上未滿16歲之女子為性交易之犯意，分別為下列行為
    ：
    (一)於97年11月中旬某日，在位於高雄市楠梓區某處之「御宿
      汽車旅館」，與A 女以新臺幣（下同）3,500 元之代價進
      行性交易，經A 女同意後，以其陰莖插入A 女陰道之方式
      而與A 女為性交行為。
    (二)於97年12月上旬某日，在位於高雄市楠梓區某處之「維也
      納汽車旅館」，與A 女以3,500 元之代價進行性交易，經
      A 女同意後，以其陰莖插入A 女陰道之方式而與A 女為性
      交行為。
    (三)於97年12月中旬某日，在位於高雄市大社鄉某處之「假期
      汽車旅館」，與A 女以3,500 元之代價進行性交易，經A
      女同意後，以其陰莖插入A 女陰道之方式而與A 女為性交
      行為，嗣經警循線查獲。
二、案經嘉義市政府警察局移送臺灣高雄地方法院檢察署檢察官
    偵查起訴。
    理  由
一、被告蔡榮宗所犯係死刑、無期徒刑、最輕本刑為3 年以上有
    期徒刑以外之罪，其於準備程序就前揭被訴事實為有罪之陳
    述，經受命法官告知簡式審判程序之旨，並聽取其與公訴人
    意見後，本院認無不得或不宜改依簡式審判程序進行之處，
    爰依刑事訴訟法第273 條之1 第1 項、第284 條之1 ，裁定
    本件由受命法官獨任進行簡式審判程序，合先敘明。
二、上揭事實，業據被告於本院審理時坦承不諱，核與被害人Ａ
    女於警詢證述之情節大致相符，並有雅虎奇摩網站帳號資料
    、IP位址查詢單各1 份在卷足稽。又被害人A 女係82年12月
    生，於犯罪行為發生時為14歲以上未滿16歲之女子乙節，亦
    有A 女之代號與真實姓名對照表1 紙附卷可佐。綜上，足徵
    被告自白與事實相符，自得採為判斷之依據。本件事證明確
    ，被告犯行堪以認定，應依法論科。
三、論罪科刑部分：
    (一)核被告於事實欄一(一)至(三)所為，均係犯兒童及少年性交易
      防制條例第22條第1 項之罪，應依刑法第227 條第3 項規
      定處斷。又被告所犯上開各罪間，犯意各別，行為互殊，
      應予分論併罰。至於兒童及少年福利法第70條第1 項固規
      定故意對兒童及少年犯罪者，加重其刑至2 分之1 ，惟該
      條項但書復明文規定：「但各該罪就被害人係兒童及少年
      已定有特別處罰規定者，不在此限。」查前揭被告所犯之
      罪，均係特別規定以被害人年齡尚未滿16歲者為其處罰之
      特殊要件，依首揭兒童及少年福利法第70條第1 項但書之
      規定，自無再按同條項前段規定加重處罰之餘地，附此敘
      明。
    (二)本院審酌被告明知被害人Ａ女為14歲以上未滿16歲之女子
      ，思慮未臻成熟，為一逞私慾，猶以金錢與Ａ女為性交易
      之行為，對於被害人Ａ女之身心健康與人格發展均有不良
      影響，實應予責難；另考量被告犯後於本院審理時坦承犯
      行，願向被害人道歉及向公庫支付一定之金額，堪認已有
      悔意，及其犯罪手段、智識程度等一切情狀，分別量處如
      主文所示之刑，並定其應執行之刑。
    (三)又被告前未曾受有期徒刑以上刑之宣告，有臺灣高等法院
      被告前案紀錄表1 份附卷可按，且依卷附在職證明書所載
      ，其於國立高雄海洋科技大學擔任技師，學有專精，乃因
      一時短於思慮，致罹刑章，事後已深切悔悟，經此次教訓
      後，當已知所警惕，信無再犯之虞，本院審酌再三，因認
      前開所宣告之刑以暫不執行為適當，爰併予宣告緩刑3 年
      ，以啟自新。另審酌被告前揭所為破壞社會善良風俗，為
      導正被告上開偏差之性觀念，並促使其日後得以知曉尊重
      他人，本院認除前開緩刑宣告外，另有賦予被告一定負擔
      之必要，爰併予諭知被告應向公庫支付10萬元，且於緩刑
      期間內付保護管束，以期符合本件緩刑之目的。
據上論斷，應依刑事訴訟法第273 條之1 第1 項、第299 條第1
項前段，兒童及少年性交易防制條例第22條第1 項，刑法第11條
前段、第227 條第3 項、第51條第5 款、第74條第1 項第1 款、
第2 項第4 款、第93條第1 項第1 款，判決如主文。
本案經檢察官黃齡慧到庭執行職務。
中    華    民    國    98    年    10    月    14    日
                  刑事第十庭  法  官  楊佩蓉
如不服本判決應於收受送達後10日內向本院提出上訴書狀，並應
敘述具體理由；如未敘述上訴理由者，應於上訴期間屆滿後20日
內向本院補提理由書（均須按他造當事人之人數附繕本）「切勿
逕送上級法院」。
中    華    民    國    98    年    10    月    14    日
                              書記官  許珈綺
附錄本判決論罪科刑法條全文：
兒童及少年性交易防制條例第22條
與未滿十六歲之人為性交易者，依刑法之規定處罰之。
十八歲以上之人與十六歲以上未滿十八歲之人為性交易者，處1
年以下有期徒刑、拘役或新台幣10萬元以下罰金。
中華民國人民在中華民國領域外犯前二項之罪者，不問犯罪地之
法律有無處罰規定，均依本條例處罰。

中華民國刑法第227 條
對於未滿十四歲之男女為性交者，處3 年以上10年以下有期徒刑
。
對於未滿十四歲之男女為猥褻之行為者，處6 個月以上5 年以下
有期徒刑。
對於十四歲以上未滿十六歲之男女為性交者，處7 年以下有期徒
刑。
對於十四歲以上未滿十六歲之男女為猥褻之行為者，處3 年以下
有期徒刑。
第 1 項、第 3 項之未遂犯罰之。

司法院資訊處製作；財團法人民間司法改革基金會備份。
